【裁判字號】    97,訴,1133
【裁判日期】    970430
【裁判案由】    毒品危害防制條例
【裁判全文】
臺灣板橋地方法院刑事判決              97年度訴字第1133號
公  訴  人  臺灣板橋地方法院檢察署檢察官
被      告  甲○○
                    （現另案於臺灣臺北監獄臺北分監執行）
上列被告因毒品危害防制條例案件，經檢察官提起公訴（97年度
毒偵字第1117號），因被告於本院準備程序中為有罪之陳述，本
院告知被告簡式審判程序之旨，並聽取當事人之意見後，經合議
庭裁定由受命法官獨任進行簡式審判程序，判決如下：
    主    文
甲○○施用第一級毒品，處有期徒刑捌月；又施用第二級毒品，
處有期徒刑肆月；應執行有期徒刑拾壹月。
    事    實
一、甲○○前於民國94年間，因施用毒品案件，經臺灣桃園地方
    法院以94年度毒聲字第1612號裁定送觀察、勒戒後，認有繼
    續施用毒品之傾向，經同法院以94年度毒聲字第1874號裁定
    令入戒治處所施以強制戒治，嗣因戒治成效經評估為合格，
    而於95年7 月24日釋放出所，併經臺灣桃園地方法院檢察署
    檢察官於95年9 月6 日以95年度戒毒偵字第307 號為不起訴
    處分確定；復於96年間，因施用第一、二級毒品案件，經本
    院以96年度訴字第2153號判決分別判處有期徒刑7 月、4 月
    ，應執行有期徒刑10月確定；再於96年間，仍因施用第一、
    二級毒品案件，經本院以97年度訴字第552 號判決分別判處
    有期徒刑8 月、4 月，應執行有期徒刑11月確定，前開2 案
    所處徒刑併經接續執行，現尚未執行完畢；詎其猶不知戒慎
    ，明知海洛因、甲基安非他命分別為毒品危害防制條例所定
    第一、二級毒品，均不得非法施用、持有，竟於95年7 月24
    日接受前開強制戒治執行完畢釋放後5 年以內，仍為下列犯
    行：
(一)、基於施用第一級毒品海洛因之犯意，於96年12月7 日12時許
    ，在臺北縣鶯歌鎮○○路185 號4 室之2 住處內，以將海洛
    因摻入香煙內點燃後吸食煙氣之方式，施用海洛因1 次。
(二)、另又基於施用第二級毒品甲基安非他命之犯意，於96年12月
    7 日12時許，在同上處所，以將甲基安非他命置於玻璃球內
    燒烤後吸食煙氣之方式，施用甲基安非他命1 次；嗣於同日
    下午13時30分許，因前揭96年間所犯施用第一、二級毒品案
    件，經本院以96年度訴字第2153號判決分別判處有期徒刑7
    月、4 月，應執行有期徒刑10月確定後，未到案接受執行，
    經臺灣板橋地方法院檢察署檢察長發布通緝在案，而於前址
    住處內為警緝獲，甲○○且同意接受員警採尿，其尿液檢體
    經送驗後呈鴉片、甲基安非他命陽性反應。
二、案經臺北縣政府警察局三峽分局報告臺灣板橋地方法院檢察
    署檢察官偵查後起訴。
    理    由
一、認定犯罪事實所憑之證據及理由：
(一)、訊據被告對其在上揭時間、地點施用第一級毒品海洛因、第
    二級毒品甲基安非他命之事實，於本院審理中自白不諱；而
    其為警查獲時，同意接受員警採尿，經警將所採集尿液檢體
    送驗後，其尿液檢體呈鴉片、甲基安非他命陽性反應等情，
    有臺灣檢驗科技股份有限公司96年12月19日出具之濫用藥物
    尿液檢驗報告、台北縣政府警察局三峽分局查獲毒品危害防
    制條例案姓名對照表附卷足憑（見偵查卷第7 、8 頁），足
    徵被告前開自白應與事實相符，可以採信。
(二)、按觀察、勒戒或強制戒治執行完畢釋放後，5 年內再犯施用
    第一、二級毒品之罪者，檢察官應依法追訴，毒品危害防制
    條例第23條第2 項定有明文。查被告有如事實欄所載強制戒
    治紀錄，嗣因戒治成效經評估為合格，而於95年7 月24日釋
    放出所，經臺灣桃園地方法院檢察署檢察官於95年9 月6 日
    以95年度戒毒偵字第307 號為不起訴處分確定等情，有臺灣
    高等法院被告前案紀錄表等附卷足參，是被告於強制戒治執
    行完畢釋放後，5 年內再犯本件施用毒品罪，亦甚明確；綜
    上所述，本件事證已明，被告犯行堪以認定。
二、應適用之法律、科刑審酌事由：
(一)、核被告如事實欄一(一)所為，係犯毒品危害防制條例第10條第
    1 項之施用第一級毒品；其如事實欄一(二)所為，係犯同條例
    第10條第2 項之施用第二級毒品罪。被告施用前持有第一級
    毒品海洛因、第二級毒品甲基安非他命之低度行為，均各為
    其後之施用第一、二級毒品高度行為所吸收，均不另論罪。
    至被告所犯上開2 罪間，犯意各別，行為互殊，應予分論併
    罰。
(二)、茲審酌被告素行、智識程度、犯罪動機、目的、手段、前已
    因施用毒品犯行，經執行觀察勒戒、強制戒治，仍再為本件
    犯行，顯未知所戒慎，暨其施用毒品行為對於自身及社會所
    造成之危害程度非輕，然犯後坦承犯行，態度尚佳等一切情
    狀，就其前開所犯2 罪，分別量處如主文所示之刑，並定其
    應執行之刑，以示儆懲。
據上論斷，應依刑事訴訟法第273 條之1 第1 項、第299 條第1
項前段、毒品危害防制條例第10條第1 項、第2 項，刑法第11條
、第51條第5 款，判決如主文。
本案經檢察官郭季青到庭執行職務。
中    華    民    國    97    年    4     月    30    日
                  刑事第十九庭法  官  陳明偉
以上正本證明與原本無異。
如不服本判決應於送達後10日內向本院提出上訴狀。
                              書記官  強梅芳
中    華    民    國    97    年    4     月    30    日
附錄本案論罪科刑法條全文
毒品危害防制條例第十條
施用第一級毒品者，處六月以上五年以下有期徒刑。
施用第二級毒品者，處三年以下有期徒刑。


司法院資訊處製作；財團法人民間司法改革基金會備份。
